【裁判字號】    98,交抗,2183
【裁判日期】    980916
【裁判案由】    違反道路交通管理處罰條例
【裁判全文】
臺灣高等法院交通事件裁定            98年度交抗字第2183號
抗  告  人
即受處分人  甲○○
上列抗告人因違反道路交通管理處罰條例案件，不服臺灣臺北地
方法院交通法庭，中華民國98年7 月22日所為裁定（98年度交聲
字第2067號），提起抗告，本院裁定如下：
    主  文
抗告駁回。
    理  由
一、原裁定詳如附件所載。
二、本件抗告意旨略以：依據駕駛人習慣，駕駛人開車時，因行
    進速度快，眼睛會自然聚焦於正前方，未免反應不及，行車
    發生危險，故通常無法同時兼顧正反雙向車道之動向，本件
    延平北路南往北方向至民生西路口，駕駛人正前方三色號誌
    並未設置禁止左轉標誌，是以判斷可以左轉。而交通法院應
    同時考量行車動態，研判駕駛人是否可以在區區數秒內辨識
    對向車道上方之交通號誌。又臺北市政府交通管制工程處路
    口禁止左轉號誌位置大不相同，極易混淆駕駛人判斷之正確
    性，且本件路口並未遵循駕駛人習慣將禁止左轉標誌設置於
    道路進端，在臺北市也屬特例，有欠周詳，經本人向上開工
    程處反應，其坦承此設置確有不妥，將儘速於道路進端補設
    禁止左轉標誌，以免駕駛人未能清楚辨識而違規。另本人因
    該處道路施工，車輛須靠右行駛，以避開路障，亦造成本人
    視線不良云云。
三、經查：按禁行方向標誌，用以告示車輛駕駛人禁行之方向。
    ‧‧‧設於禁止各種車輛右轉、左轉或左右轉道路入口附近
    顯明之處。有時間、車種、車道特殊規定者，應在附牌內說
    明，道路交通標誌標線號誌設置規則第74條定有明文。本件
    「禁止左轉」、「7-22」標誌係設置於左轉道路（即民生西
    路）入口附近，且在無遮蔽視線之路口號誌燈懸臂上，有臺
    北市政府警察局大同分局98年6 月29日北市警同分交字第09
    831368900號函檢附現場照片2張附卷可憑，即符合上揭設置
    規則，並無不當之處。而市區道路為因應各區○○○段之交
    通狀況，本設有不同指示、禁制，抗告人在欲轉彎進入其他
    道路時，自應謹慎、注意該轉入道路是否准予進入。至抗告
    人所提該處道路施工，因與本件違規路口尚有段距離，不影
    響其在轉彎前應注意之事項。是抗告人因疏未注意致生本件
    違規，自應依法裁處，原審據而駁回抗告人之聲明異議，經
    核並無違誤，抗告人仍執前詞指摘原裁定不當，為無理由，
    應予駁回。
四、據上論結，應依道路交通案件處理辦法第26條，刑事訴訟法
    第412 條，裁定如主文。
中    華    民    國    98    年    9     月    16    日
                  刑事第十庭審判長法  官  楊炳禎
                                  法  官  李春地
                                  法  官  陳春秋
以上正本證明與原本無異。
不得再抗告。
                                  書記官  李家敏
中    華    民    國    98    年    9     月    16    日


司法院資訊處製作；財團法人民間司法改革基金會備份。
